臺灣臺中地方法院民事裁定　96年度聲字第887號
聲　請　人　晶點生物科技有限公司
法定代理人　乙○○
相　對　人　北題有限公司
法定代理人　甲○○
上列聲請人聲請返還擔保金事件，本院裁定如下：
    主      文
本院九十五年度存字第一七七０號提存事件聲請人所提存之擔保
金新台幣壹佰零伍萬元，准予返還。
聲請程序費用由相對人負擔。
    理      由
一、按訴訟終結後，供擔保人證明已定20日以上之期間，催告受
    擔保利益人行使權利而未行使者，法院應依供擔保人之聲請
    ，以裁定命返還其提存物，民事訴訟法第104條第1項第3款
    定有明文。另依同法第106條，前開規定於其他依法令供訴
    訟上之擔保者準用之。復按，所謂「訴訟終結」，從廣義解
    釋，包括執行程序終結在內。債權人如聲請撤銷假處分之裁
    定確定及撤回假處分執行之聲請，並定20日以上之期間催告
    受擔保利益人行使權利而未行使者，法院即可準用民事訴訟
    法第104條第1項第3款之規定，裁定准許債權人領回擔保金
    。
二、本件聲請意旨略以：聲請人前遵本院95年度裁全字第3381號
    民事裁定，為擔保債務人因假處分所受之損害，曾提供擔保
    金新台幣105萬元供擔保，並以95年度存字第1770號提存事
    件提存在案，而聲請對相對人所有不動產實施假處分執行。
    茲因聲請人已聲請撤銷假處分裁定確定及撤銷假處分之執行
    ，並已定20日以上之期間，催告受擔保利益人行使權利，而
    相對人雖曾提起損害賠償之訴訟，惟業撤回起訴，因相對人
    未行使權利，爰依民事訴訟法第104條之規定，請求裁定准
    予返還擔保金，並提出本院95年度裁全字第3381號民事裁定
    、95年度存字第1770號提存書、95年度裁全聲字第779號民
    事裁定、假處分執行撤回、假處分裁定撤銷聲請狀、存證信
    函、掛號郵件收件回執、起訴狀及本院民事庭函為證。
三、經本院審查上開文書及調取本院95年度裁全字第3381號聲請
    假處分保全程序卷宗、95年度裁全聲字第779號撤銷假處分
    聲請事件卷宗、95年度存字第1770號提存卷宗、95年度執全
    字第1562號假處分執行卷宗、95年度訴字第3339號損害賠償
    事件卷宗查閱結果，認聲請人上開主張為真實。聲請人與相
    對人間聲請返還本件擔保金，依上說明，即於法並無不合，
    應予准許。
四、依民事訴訟法第95條、第78條裁定如主文。
中　　華　　民　　國　　96　　年　　4 　　月　　19　　日
                  民事第二庭    法  官  陳秋月
正本係照原本作成
如不服本裁定應於送達後10日內向本院提出抗告狀，並繳納抗告
費新臺幣1,000元。
中　　華　　民　　國　　96　　年　　4 　　月　　19　　日
                                書記官  張皇清
